# 请示陈总，关于递延所得税资产的相关问题。

提问人：火柴 1314 时间：2022-12-19 17:20:46
R公司燃料销售公司，固定资产仅为办公资产，为央企三级公司，2020-2021年收入、利润总额逐年降低,业务逐渐萎缩，但仍有小额利润， 2022 年无收入成本发生，近三年净资产为-7892万元、-7686万元、-7833万元， 2022 年末递延所得税资产的账面余额为 3500 万元。
准则上规定是“ 资产负债表日，企业应当对递延所得税资产的账面价值进行复核。如果未来期间很可能无法获得足够的应纳税所得额用以抵扣递延所得税资产的利益，应当减记递延所得税资产的账面价值。”
请示陈总，准则上规定的未来期间有具体的时间吗？应如何理解？
本案例中是否应减记递延所得税资产，另外，R公司已经资不抵债，但又属于央企子公司，如何判断“持续经营”。

回答人：chenyiwei
1 、“未来期间”一般是可预见的未来，实务中一般最长不超过 5 年。
在主帖所示情况下，R公司明显在后续期间已不可能获得足够的应纳税所得额，故应转销其全部递延所得税资产，且需考虑前期确认和保留递延所得税资产的做法是否构成重大前期差错，如属于重大前期差错的，则应予以追溯重述处理。
2 、根据《企业会计准则第 30 号——财务报表列报（ 2014 年修订）》及其应用指南：在编制财务报表的过程中，企业管理层应当全面评估企业的持续经营能力。企业管理层在对企业持续经营能力进行评估时，应当利用其所有可获得的信息，评估涵盖的期间应包括企业自资片负债表日起至少 12 个月，评估需要考虑的因素包括宏观政策风险、市场经营风险、企业目前或长期的盈利能力、偿债能力、财务弹性以及企业管理层改变经营政策的意向等。
就主帖而言，由于“2020-2021年收入、利润总额逐年降低,业务逐渐萎缩，但仍有小额利润， 2022 年无收入成本发生”，表明业务逐年萎缩，且无恢复计划，但其自身财务状况尚未出现明显问题，不会被迫进入破产清算，因此主要是考虑其母公司对其未来发展计划等因素，需与母公司访谈确定。